en: Gurnard, Red gurnard
bg: морски лястовици
br: Korn
ca: Tríglid
da: Knurhaner
de: Knurrhähne
eo: Triglo
es: Rubio
eu: Perloi
fa: خروسک‌ماهی
fi: Kurnusimput
fr: grondin
he: טריגליים
hr: kokoti
hu: morgóhalfélék
it: Coccio
ja: ホウボウ科
ka: ზღვისმამლისებრნი
ko: 양성대과
ky: Деңиз корооздору
la: Triglidae
nb: Knurrfisker
nl: Ponen
pl: Kurkowate
ru: Тригловые
sv: Knotfiskar
tr: Kırlangıç
uk: Триглові
zh: 角魚科

en: haddock
af: Skelvis
ar: الحدوق
az: Pikşa
bg: пикша
br: Azen
ca: eglefí
cs: treska skvrnitá
cy: Hadog
da: Kuller
de: Schellfisch
eo: Eglefino
es: Eglefino
fa: روغن‌ماهی کوچک
fi: Kolja
fo: Hýsa
fr: églefin, haddock, aiglefin, Ânon
ga: Cadóg, cadóige
gd: Adag
gl: Fogoeiro
hr: bakalarka
hu: Foltos tőkehal
hy: Պիշկա
id: Haddock
io: Eglefino
is: Ýsa
it: elgefino
ja: コダラ
ka: პიქშა
la: Melanogrammus aeglefinus
lt: Juodadėmė menkė
mk: пишмол
nb: hyse
nn: hyse
pl: Plamiak
pt: Eglefino
ro: Eglefin
ru: Пикша
sv: Kolja
tr: Mezgit
uk: Пікша
zh: 黑線鱈

en: hake
bg: мерлуза
ca: lluç
de: Colin
es: Merluza
fr: merlu
hr: oslić
hu: Hekk
it: nasello
nl: heek
pt: pescada
ru: мерлуза
sv: kummel
tl: Merlusa
tr: Berlam

en: European hake
br: Pennoù merluz
ca: lluç europeu
de: Hechtdorsch, Europäischer Seehecht
es: merluza europea, pescada, pescadilla, pijota
eu: Legatz arrunta
fi: kummeli
fr: merlu commun, merlu européen, merlu blanc, filets de merlu blanc, lieu
ga: Colmóir
hr: europski oslić
it: nasello europeo
la: Merluccius merluccius
nl: gewone heek, Europese heek
nn: lysing
pl: morszczuk zwyczajny, morszczuk, morszczuka, morszczuk europejski, morszczuk wielkooki
pt: pescada-do-atlântico, pescada-branca
uk: Хек європейський

en: South African hake, cape hake, Shallow-water Cape hake
af: stokvis
bg: плитководни бели мерлузи
ca: lluç de Sud-àfrica
de: Kap-Seehecht
es: merluza del Cabo
fi: rantakummeli
fr: merlu blanc du Cap
hr: južnoafrički oslić
it: Nasello sudafricano, Nasello del Capo, Nasello del Capo di acque basse
la: Merluccius capensis
nl: Zuid-Afrikaanse heek
pl: morszczuk przylądkowy, morszczuk kapski
sv: kapkummel
zh: 南非無鬚鱈

en: deep-water Cape hake, Cape black hake
af: Diepwater stokvis
bg: дълбоководни бели мерлузи
de: Tiefwasserkaphecht, Tiefenwasser Kap Seehecht
fi: teräskummeli
fr: merlu noir du Cap
hr: dubokovodni rtski oslić
la: Merluccius paradoxus
pl: morszczuk głebokowodny
sl: Globokomorski kapski oslič
zh: 深水無鬚鱈

en: South Pacific hake
de: Südpazifischer Seehecht
es: Merluza chilena
fi: perunkummeli
fr: Merlu du Pacifique sud, Merlu blanc du Chili
hr: pacifički pišmolj
it: Nasello del Pacifico Meridionale
la: Merluccius gayi, Merluccius gayi gayi , Merlucius gayigay
pl: morszczuk chilijski
ru: Чилийско-перуанская мерлуза
sv: Chilensk kummel
zh: 秘魯無鬚鱈

en: north pacific hake
bg: тихоокеански хек
cs: štikozubec tichooceánský
de: Pazifische Seehecht, Nordpazifischer Seehecht
es: merluza del Pacífico norte
fa: قلاب‌دهان آرام شمالی
fi: kaliforniankummeli
fr: merlu du Pacifique, Merlu du Pacifique nord
hr: sjevernopacifički oslić
is: Kyrrahafslýsingur
it: nasello del Pacifico
ja: シロガネダラ
la: Merluccius productus, Merlusccius productus
nl: Pacifische heek
pl: morszczuk oregoński, morszczuk północnopacyficzny
sv: Stillahavskummel
uk: Хек тихоокеанський, орегонський
zh: 北太平洋梭鳕

en: Argentine hake
bg: аржентинска мерлуза
ca: lluç argentí
de: Argentinische Seehecht
es: merluza argentina
fa: قلاب‌دهان آرژانتینی
fi: argentiinankummeli
fr: Merlu Argentin, Merlu austral
hr: argentinski oslić
it: Nasello argentino
ja: アルゼンチンメルルーサ
la: Merluccius hubbsi
nl: Argentijnse heek
pl: morszczuk argentyński, morszczuk patagoński
ru: Аргентинская мерлуза, патагонская мерлуза, патагонский хек
sl: Argentinski oslič
sv: Argentinsk kummel
zh: 赫氏無鬚鱈

en: grouper
ca: Epinefelí
de: Zackenbarsche
fi: meriahvenet
fr: mérou
ga: Garúpach
hr: kirnja
it: cernia
nl: tandbaars
ru: Груперы

en: Raw grouper
fr: Mérou cru
it: cernia cruda

en: halibut
da: helleflynder
de: Heilbutt
fr: flétan
hr: halibut
it: halibut

en: Greenland halibut
bg: гренландска камбала
ca: Halibut negre
cy: Lleden yr Ynys Las
da: Hellefisk
de: Schwarzer Heilbutt
fa: لوزی‌ماهی گرینلند
fi: Grönlanninpallas
fo: Svartkalvi
fr: flétan du Groenland
hr: grenlandski halibut
is: Grálúða
it: Halibut della Groenlandia
ja: カラスガレイ
la: Reinhardtius hippoglossoides
nb: blåkveite
nl: groenlandse heilbot
nn: Blåkveite
pl: Halibut czarny
sv: Mindre hälleflundra
uk: Палтус чорний
zh: 馬舌鰈

en: Arrowtooth flounder
es: halibut de Alaska
hr: arrowtooth iverak
it: passera di mare dente di freccia
la: Atheresthes stomas

en: herring
ak: Adwene
bg: херинга
br: Harink
ca: areng
co: aringa
cs: Sleď
de: Hering
eo: Haringo
es: Arenque
fa: شاه‌ماهی
fi: silli
fo: sild
fr: hareng, harengs
fy: hjerring
gl: Arenque
hr: haringe
hu: Hering
id: ikan haring
io: Haringo
it: Aringa
ja: ニシン
kl: angmagssagssuaq
ko: 대서양청어
ln: Lamɛ́lɛ
lv: reņģe
ms: Ikan hering
nb: sild
nl: haring
nn: sild
pl: śledź, śledzia, śledzie, śledziowe, śledziowa, śledziowy, śledzi
pt: Arenque
ro: Hering
ru: Салака
se: Sallit
sk: Sleď
sl: sled
sq: harrengë
sv: Sill, Strömming
th: ปลาเฮร์ริง
uk: Салака
yi: הערינג
zh: 鯡魚

en: herring fillet, herring fillets
bg: филе от херинга
da: sildefileter
de: Heringfilet, Heringsfilets
fi: sillifilee
fr: filets de harengs
hr: file haringe
it: filetti di aringa
nl: haringfilet
pl: filety śledziowe, filety ze śledzia, filet ze śledzia, filet śledziowy

en: Atlantic herring
ar: رنكة أطلسية
be: селядзец
bg: атлантическа херинга
bn: আটলান্টিক হেরিং
cs: sleď obecný
da: sild
de: Atlantischer Hering
el: ρέγγα
et: räim
eu: Sardinzar arrunt
fa: شاه‌ماهی اطلسی
fi: tyynenmerensilli
he: מליח אטלנטי
hi: हेरिंग साटन
hr: atlantska haringa
hy: Ատլանտյան տառեխ
id: Haring atlantik
it: aringa atlantica
ja: タイセイヨウニシン
la: Clupea harengus
lb: Atlanteschen Hierk
lt: Strimelė
lv: strimala
or: ହେରିଂଗ ସାଟନ
pa: ਅਟਲਾਂਟਿਕ ਹੇਰਿੰਗ
pl: śledź atlantycki, śledź oceaniczny, śledzia atlantyckiego, śledzia oceanicznego, śledzi atlantyckich, śledzi oceanicznych
pt: arenque-do-atlântico
ru: атлантическая сельдь
tr: Baltık ringası
vi: Cá trích Đại Tây Dương
zh: 大西洋鯡

en: Atlantic herring fillet, Atlantic herring fillets
it: filetto di aringa atlantica
pl: filety ze śledzia atlantyckiego

en: Baltic herring
hr: baltička haringa
it: aringa baltica
la: Clupea harengus membras
nl: Oostzeeharing
pl: śledź bałtycki, śledzia bałtyckiego, śledzie bałtyckie
ru: балтийская сельдь
ua: балтийская сельдь

en: Common dab
fr: limande
it: limanda comune